【裁判字號】    99,聲,140
【裁判日期】    990618
【裁判案由】    停止執行
【裁判全文】
臺灣臺中地方法院民事裁定  99年度聲字第140號
聲  請  人  乙○○
            甲○○
相  對  人  三信商業銀行股份有限公司
法定代理人  丙○○
上當事人間聲請停止執行事件，本院裁定如下：
    主    文
聲請駁回。
聲請程序費用由聲請人負擔。
    理    由
一、本件聲請意旨略以：本院98年度司執字第61502號拍賣抵押
    物強制執行事件，相對人乃請求就坐落臺中縣豐原市○○段
    210、200、201地號等土地及坐落其上之臺中縣豐原市○○
    段149、150、806建號等建物予以強制執行。惟前揭6筆不動
    產本係聲請人與債務人林國棟、林健輝等4人共有（應有部
    分各4分之1），林健輝之繼承人即呂素蘭、林思妤、林韋志
    、林依瑄等4人，應繼承林健輝部分（即系爭6筆不動產應有
    部分各4分之1）。是以相對人得強制執行之範圍應限於債務
    人林國棟、呂素蘭、林思妤、林韋志、林依瑄等5人所有，
    合計為系爭不動產應有部分各2分之1（即林國棟所有應有部
    分4分之1與呂素蘭、林思妤、林韋志、林依瑄所繼承之應有
    部分4分之1合計），而不及於聲請人所有之應有部分（即聲
    請人2人合計共2分之1）。且就臺中縣豐原市○○段210、20
    0、201地號等3筆土地之所有權爭執事件，現正於本院99年
    度重訴字第227號審理中，是倘續行本件強制執行程序，將
    造成聲請人無可回復之損害，為此爰依強制執行法第18條第
    2項之規定，聲請人願供擔保金，於新台幣（下同）1,083,3
    34元範圍內酌定擔保金，聲請准予裁定停止上開執行事件之
    強制執行程序等語。
二、按有回復原狀之聲請，或提起再審或異議之訴，或對於和解
    為繼續審判之請求，或提起宣告調解無效之訴、撤銷調解之
    訴，或對於許可強制執行之裁定提起抗告時，法院因必要情
    形或依聲請定相當並確實之擔保，得為停止強制執行之裁定
    ，強制執行法第18條第2項固定有明文。依上開規定可知，
    強制執行程序僅於有回復原狀之聲請，或提起再審或異議之
    訴，或對於和解為繼續審判之請求，或提起宣告調解無效之
    訴、撤銷調解之訴，或對於許可強制執行之裁定提起抗告時
    ，法院始得因必要情形或依聲請定相當並確實之擔保，而裁
    定停止強制執行程序。且按，執行名義成立後，除法律別有
    特別規定外，不得阻卻其執行力，債務人或第三人不得依一
    般假處分程序，聲請予以停止執行，亦經最高法院63年台抗
    字第59號判例闡釋甚明。經查，相對人持本院98年度司拍字
    第864號、98年度司促字第10490號裁定暨確定證明書為執行
    名義，聲請對第三人即執行債務人林國棟、呂素蘭、林思妤
    、林韋志、林依瑄就上開土地及建物為強制執行等情，經本
    院98年度司執字第61502號拍賣抵押物強制執行事件受理在
    案，此經本院依職權調閱前開執行卷宗查明屬實。聲請意旨
    固謂上開臺中縣豐原市○○段210、200、201地號等3筆土地
    之所有權爭執事件，現正於本院99年度重訴字第227號審理
    中等語，惟查，該案並非本件聲請人與相對人間之訴訟事件
    ，係由第三人即執行債務人林國棟訴請第三人即執行債務人
    呂素蘭、林思妤、林韋志、林依瑄各將上開土地所有權應有
    部分16分之1（共4分之1）移轉登記予債務人林國棟所有，
    有起訴狀及該案卷宗可稽，核與首揭強制執行法第18條第2
    項所規定之各項訴訟及聲請均不相符合，且聲請人亦未向本
    院提起上開規定所定之訴訟及聲請，此有上開執行卷宗及本
    院民事紀錄科查詢表附卷可憑，自與首揭條文規定不符。玆
    相對人既已取得上開執行名義對第三人即執行債務人林國棟
    、呂素蘭、林思妤、林韋志、林依瑄等人之財產實施強制執
    行，則聲請人聲請准予供擔保停止前開執行事件之強制執行
    程序，無異使發生與假處分相同之效果，自非法之所許。準
    此，聲請人聲請本院裁定停止前述強制執行事件之執行程序
    ，於法未合，應予駁回。
三、依強制執行法第30條之1、民事訴訟法第95條、第78條，裁
    定如主文。
中    華    民    國    99    年    6     月    18    日
                  民事第二庭  法  官  吳崇道
以上為正本係照原本作成。
如不服本裁定應於送達後10日內向本院提出抗告狀，並繳納抗告
費新臺幣1,000元。
中    華    民    國    99    年    6     月    18    日
                              書記官

司法院資訊處製作；財團法人民間司法改革基金會備份。
